【裁判字號】    97,交聲,625
【裁判日期】    970430
【裁判案由】    聲明異議
【裁判全文】
臺灣高雄地方法院刑事裁定             97年度交聲字第625號
原處分機關  交通部公路總局高雄區監理所
異  議  人  乙○○
上列異議人因違反道路交通管理處罰條例案件，對於高雄市政府
交通局交通事件裁決處民國97年3 月17日所為之處分（高監營裁
字裁80-AEW621785號），聲明異議，本院裁定如下：
    主  文
異議駁回
    理  由
一、異議意旨略以：異議人即受處分人乙○○於民國97年1 月15
    日20時31分騎乘車牌號碼ZNL-035 號輕型機車沿台北市○○
    路直行，欲左轉虎林街口，惟因八德路旁有捷運施工，且八
    德路與虎林街口待轉區被違規停車之車輛所佔據，致其無足
    夠且安全之空間進行兩段式左轉云云，為此，具狀聲明異議
    。
二、按汽車駕駛人轉彎時，不依標誌、標線、號誌指示者，處新
    臺幣（下同）600 元以上1,800 元以下罰鍰，並記違規點數
    1 點，道路交通管理處罰條例第48條第1 項第2 款、第63條
    第1 項第1 款分別定有明文。
三、本件異議人雖以上開情詞置辯。惟查：
  (一)異議人於97年1 月15日20時31分，騎乘車牌號碼ZNL-035 號
    輕型機車，行駛至台北市○○路與虎林街口，不依標誌標線
    指示違規（即未依規定兩段式左轉）情事，業據證人即舉發
    員警甲○○證述明確，並有台北市政府警察局松山分局97年
    2 月22日北市警松分交字第09730273400 號函及台北市政府
    警察局舉發違反道路交通管理事件通知單（北市警交字第AE
    W621785） 、高雄市○○○○道路交通管理事件裁決書（高
    監營裁字裁80-AEW621785）各1 份在卷可稽，足證異議人騎
    乘機車於轉彎時，有不依標誌標線指示違規（即未依規定兩
    段式左轉）之事實，堪以認定。
  (二)異議人雖以前揭情詞置辯，並提出拍攝八德路、虎林街口待
    轉區照片資為佐證，惟證人甲○○於本院調查程序中證稱：
    異議人所拍攝照片中，待轉區停車格在更前面的位置【並當
    庭標識於現場照片】，因拖吊車執行舉發之項目不及於道路
    交通管理處罰條例第60條第2 項之情形，故不能拖吊待轉區
    停車格內停放之機車，我查獲異議人當時，待轉區確實有停
    放機車，惟尚未停滿機車，仍可待轉；且由於待轉區僅1 公
    尺半，車流量大時，待轉區停車格無法容納全部的機車，則
    機車騎士縱未在待轉區停車格內停車待轉，我們不會逕行舉
    發。因沒有待轉的話，跟八德路四段西往東方向汽車爭道將
    更危險等語等語，衡酌異議人繪製待轉區停車格位置在斑馬
    線上，與事理不符，而員警甲○○當庭所繪製停車格之位置
    與目前交通現狀與法規均無相違之處，證人甲○○前揭證述
    自堪採信，異議人於待轉區停車格內尚有停等空間之情形下
    ，猶逕行左轉虎林街口一情，已可認定。
  (三)異議人雖復辯稱，我當時有在八德路上面停等，等虎林街方
    向綠燈時，我才彎過去云云，惟依證人甲○○所述，警方對
    於未依規定兩段式左轉之舉發上，並不會針對未在停車格內
    停等之機車騎士逕行舉發，已如前述；又警員甲○○執行路
    檢當時係站在虎林街5 巷口，即待轉區之對面，對於兩段式
    左轉之機車騎士，是否於停等區內待轉，並無法作精確之判
    斷，是異議人並無僅因未於待轉區停車格內待轉即遭警舉發
    之可能。況異議人一再辯稱，其於八德路、虎林街口違反兩
    段式左轉之規定，係因待轉區停車格遭違規停放之機車停滿
    ，並無「足夠且安全」之停等空間，則考量待轉機車於停車
    格內停等、待轉，原則上均較在路口他處停等更為安全，異
    議人主觀上認定該路口已無足夠且安全之停等空間，自更無
    在停車格外停等待轉之可能，是異議人前揭所辯，亦不足採
    。
四、綜上所述，本件異議人確有於前揭時、地，未依標誌、標線
    號誌指示之違規事實，原處分機關依道路交通管理處罰條例
    第48條第1 項第2 款、同條例第63條第1 項第1 款之規定，
    裁處異議人罰鍰600 元，並記違規點數1 點，並無不當。本
    件異議為無理由，應予駁回。
五、據上論斷，應依道路交通案件處理辦法第19條，裁定如主文
    。
中    華    民    國    97    年    4     月    30    日
                  交通法庭  法  官    王  琁
上正本證明與原本無異
如不服本裁定應於送達後5 日內向本院提出抗告狀。
中    華    民    國    97    年    4     月    30    日
                            書記官    黃國忠


司法院資訊處製作；財團法人民間司法改革基金會備份。
